【裁判字號】    98,小上,7
【裁判日期】    980218
【裁判案由】    損害賠償
【裁判全文】
臺灣臺中地方法院民事裁定  98年度小上字第7號
上  訴  人  甲○○
                      號
被 上 訴人  乙○○
                      號
上當事人間請求損害賠償事件，上訴人對於中華民國97年11月28
日本院台中簡易庭97年度中小字第3919號第一審小額民事判決提
起上訴，本院裁定如左：
    主      文
上訴駁回。
第二審訴訟費用新台幣壹仟伍佰元由上訴人負擔。
    理      由
一、本件上訴意旨略以：被上訴人不僅將上訴人比喻為其飼養之
    狗，更於上訴人父母均在場之場合，以三字經「幹你娘」辱
    罵上訴人及上訴人父母，不僅公然侮辱上訴人，亦公然侮辱
    上訴人父母，故被害人有三位。上訴人與被上訴人鄰居已20
    多年，未曾聽過或看過被上訴人有精神分裂病症，被上訴人
    自97年4月25日公然侮辱上訴人迄今已近8個月，然原審竟僅
    判決被上訴人應賠償新台幣（下同）2萬5千元，且係於被上
    訴人所表示願賠償2、3萬元之範圍內為裁判，上訴人無法接
    受，亦極為不服，爰提供社會上一些罵人判賠的案例，其賠
    償金額或為6萬元、或為15萬元、或為20萬元、或為34萬餘
    元不等，供法院參考，以對照本案原審判決賠償之金額過輕
    等情。
二、按對於小額程序之第一審裁判上訴，非以其違背法令為理由
    ，不得為之；又上訴狀內應記載上訴理由，表明（１）原判
    決所違背之法令及其具體內容。（２）依訴訟資料可認為原
    判決有違背法令之具體事實等事項，民事訴訟法第436條之
    24第2項及同條之25分別定有明文。且同法第468條、第469
    條第1款至第5款之規定，依同法第436條之32第2項之規定，
    於小額事件之上訴程序亦有準用。是當事人提起上訴，如依
    民事訴訟法第468條規定，以第二審判決有不適用法規或適
    用法規不當為上訴理由時，其上訴狀或理由書應有具體之指
    摘，並揭示該法規之條項或其內容。若係成文法以外之法則
    ，應揭示該法則之旨趣。倘為司法院解釋、或本院之判例，
    則應揭示該判解之字號或其內容。如以民事訴訟法第469條
    第1款至第5款所列事由提起上訴者，其上訴狀或理由書，應
    揭示合於各該條款之事實，上訴狀或理由書如未依此項方法
    表明者，即難認為已對原判決之違背法令有具體之指摘，其
    上訴自難認為合法（最高法院71年臺上字第314號判例參照
    ）。因之，對於小額程序之第一審判決上訴，非主張原判決
    違背法令以為上訴理由，即屬不應准許，自應認為不合法而
    駁回之（參見最高法院26年鄂上字第236號判例）。經查，
    上訴人提起本件上訴，核其上訴意旨並未具體表明原審所為
    判決，究有何違背法令之處（例如：應適用如何之法規而不
    適用，或其所適用之法規有如何之不當，或其採證有違背如
    何之證據法則．．．等情事），或依訴訟資料有何判決違背
    法令情形，更未指明原判決所違反法令之條項或其內容，僅
    指摘原審判決被上訴人應賠償上訴人之金額過少，是依首揭
    規定及說明，難謂上訴人已合法表明上訴理由，其上訴自不
    能認為合法，應予駁回。
三、末按，法院為訴訟費用之裁判時，應確定其費用額，民事訴
    訟法第436條之19第1項定有明文，此依同法第436條之32第1
    項規定，於小額事件之上訴程序準用之。查上訴人提起本件
    上訴，既經駁回，爰確定本件訴訟費用額為1,500元，由敗
    訴之上訴人負擔。
四、據上結論，本件上訴為不合法，依民事訴訟法第436條之32
    第1項、第2項、第436條之19第1項、第444條第1項前段、第
    95條、第78條，裁定如主文。
中    華    民    國    98    年    2     月    18    日
                  民事第二庭    審判長  許秀芬
                                法  官  周靜秀
                                法  官  吳美蒼
正本係照原本作成
不得抗告。
中    華    民    國    98    年    2     月    18    日
                                書記官


司法院資訊處製作；財團法人民間司法改革基金會備份。
